【裁判字號】    94,訴,2291
【裁判日期】    950102
【裁判案由】    毒品危害防制條例
【裁判全文】
臺灣板橋地方法院刑事判決              94年度訴字第2291號
公  訴  人  臺灣板橋地方法院檢察署檢察官
被      告  甲○○
                    （另案在臺灣士林看守所羈押中）
上列被告因違反毒品危害防制條例案件，經檢察官提起公訴（94
年度核退毒偵字第1734號）及移送併辦（94年度毒偵字第5750號
），本院依簡式審判程序判決如下：
    主    文
甲○○施用第一級毒品，累犯，處有期徒刑柒月，扣案之第一級
毒品海洛因淨重合計零點柒公克，沒收銷燬之，包裹上開第一
級毒品海洛因之包裝袋個，均沒收之；又連續施用第二級毒品
，累犯，處有期徒刑月，扣案之第二級毒品甲基安非他命實稱
毛重合計點柒捌伍公克，沒收銷燬之，包裹上開第二級毒品甲
基安非他命之包裝袋柒個、吸食器壹組，均沒收之。應執行有期
徒刑玖月，扣案之第一級毒品海洛因淨重合計零點柒公克、第
二級毒品甲基安非他命實稱毛重合計點柒捌伍公克，均沒收銷
燬之，包裹上開第一級毒品海洛因之包裝袋個、包裹上開第二
級毒品甲基安非他命之包裝袋柒個、吸食器壹組，均沒收之。
    事    實
一、甲○○前因恐嚇案件，經臺灣高等法院以88年度上易字第21
    81號判決判處有期徒刑7 月確定，於民國91年1 月1 日縮短
    刑期執畢出監。又因施用毒品案件，經本院以94年度毒聲字
    第614 號裁定送勒戒處所觀察勒戒後，認無繼續施用毒品傾
    向，於94年5 月26日釋放出臺灣臺北看守所附設勒戒所，而
    於94年5 月31日經臺灣板橋地方法院檢察署檢察官以94年度
    毒偵字第2078號為不起訴處分。詎其仍不知悔改，亦未戒除
    毒癮，於觀察勒戒執行完畢釋放後5 年內，基於施用第一級
    毒品之犯意，於94年6 月7 日中午某時許，在不詳處所，以
    摻入香菸後點燃吸食之方式，施用第一級毒品海洛因（下稱
    海洛因）1 次。甲○○另基於施用第二級毒品甲基安非他命
    （起訴書誤載為安非他命）之概括犯意，自94年6 月8 日晚
    上7 時許起，至94年9 月28日上午某時許止，在臺北縣板橋
    市○○街55巷27弄5 號1 樓女友住處、臺北縣中和市友人住
    處等地，以放入吸食器內再用火燒烤吸食煙霧之方式，連續
    施用第二級毒品甲基安非他命數次。嗣先於94年6 月8 日晚
    間8 時許，在臺北縣板橋市○○街55巷27弄5 號1 樓為警查
    獲，並扣得海洛因3 包（淨重合計0.73公克）、甲基安非他
    命7 包（實稱毛重合計3.785 公克）；再於94年9 月28日晚
    間8 時50分許，在臺北縣三重市○○路○ 段21巷5 弄13號5
    樓D 室為警查獲，並扣得吸食器1 組。
二、案經臺北縣政府警察局海山分局、三重分局分別報請臺灣板
    橋地方法院檢察署檢察官偵查後提起公訴及移送併辦。
    理    由
一、本案被告甲○○所犯係死刑、無期徒刑、最輕本刑為3 年以
    上有期徒刑以外之罪，其於準備程序中就被訴事實為有罪之
    陳述，經本院告知簡式審判程序之旨，並聽取公訴人、被告
    之意見後，經合議庭裁定進行簡式審判程序，合先敘明。
二、上開犯罪事實，業據被告甲○○於本院訊問時坦承不諱，復
    有吸食器1 組扣案可證，而其於94年6 月8 日為警查獲後，
    經採集尿液送臺灣檢驗科技股份有限公司囑託鑑定結果，確
    呈嗎啡、安非他命類陽性反應，且甲基安非他命之濃度反應
    遠高於安非他命，有該公司94年6 月29日濫用藥物尿液檢驗
    報告1 份在卷可稽；另被告於94年9 月28日經採集尿液送同
    公司囑託鑑定結果，則僅呈甲基安非他命陽性反應，有該公
    司94年10月18日濫用藥物尿液檢驗報告1 份附卷可憑。被告
    為警扣案之白粉3 包經法務部調查局以化學呈色法、氣相層
    析質譜儀分析法鑑驗，淨重合計為0.73公克，並含海洛因成
    分，有該局94年8 月9 日調科壹字第060010094 號鑑定通知
    書1 份附卷可憑，均足以佐證被告自白與事實相符，堪以採
    信。又人體施用甲基安非他命後，其主要代謝物中，未改變
    型態之甲基安非他命占施用劑量達百分之43，安非他命則約
    為百分之5 ；人體若係施用安非他命後，主要代謝物中則有
    未改變型態之安非他命，但無甲基安非他命，此經法務部調
    查局以93年5 月4 日調科壹字第09362413980 號函釋明在案
    ，足見人體若施用安非他命，其尿液代謝物不可能出現甲基
    安非他命，惟人體若施用甲基安非他命，其尿液代謝物除主
    要有甲基安非他命外，亦可能有少量之安非他命，是本案被
    告之尿液除呈現較少量之安非他命陽性反應外，主要係呈現
    甲基安非他命之陽性反應，依上開函示，被告自不可能係施
    用安非他命，而應係施用甲基安非他命。況被告為警扣案之
    結晶7 包經送行政院衛生署管制藥品管理局檢驗，實稱毛重
    3.785 公克，檢出甲基安非他命成分，有該局94年7 月21日
    管檢字第0940006239號檢驗成績書1 份附卷可佐，足認被告
    除施用海洛因外，另係施用甲基安非他命之事實，公訴意旨
    認被告係施用安非他命，尚有誤會，附此敘明。被告前因施
    用毒品案件，經本院以94年度毒聲字第614 號裁定送勒戒處
    所觀察勒戒後，認無繼續施用毒品傾向，於94年5 月26日釋
    放出臺灣臺北看守所附設勒戒所，而於94年5 月31日經臺灣
    板橋地方法院檢察署檢察官以94年度毒偵字第2078號為不起
    訴處分，有臺灣高等法院被告前案紀錄表1 份附卷可稽，足
    徵被告經觀察勒戒執行完畢釋放後，5 年以內再犯施用第一
    、二級毒品之事證明確，被告犯行洵堪認定。
三、核被告甲○○所為，係犯毒品危害防制條例第10條第1 項、
    第2 項之罪。被告上開施用海洛因、甲基安非他命前後持有
    海洛因、甲基安非他命之低度行為，應為其施用之高度行為
    所吸收，不另論罪。被告先後數次施用第二級毒品甲基安非
    他命之行為，時間緊接，所犯罪名相同，顯係出於概括之犯
    意為之，為連續犯，應依刑法第56條之規定以一罪論，並加
    重其刑。臺灣板橋地方法院檢察署94年度毒偵字第5750號移
    送本院併辦及因被告自白所擴張之施用第二級毒品犯行，經
    核與本案起訴書所載之犯罪事實，具前揭裁判上一罪之連續
    犯關係；另移送本院併辦之被告施用第一級毒品犯行，經核
    與本案犯罪事實實質上同一，基於審判不可分之原則，本院
    自均得併為審究。被告所犯上開二罪，犯意各別，行為互殊
    ，應分論併罰。被告前因恐嚇案件，經臺灣高等法院以88年
    度上易字第2181號判決判處有期徒刑7 月確定，於91年1 月
    1 日縮短刑期執畢出監，有前揭臺灣高等法院被告前案紀錄
    表1 份在卷足徵，其於有期徒刑執行完畢5 年內再犯本件有
    期徒刑以上之罪，均為累犯，應均依刑法第47條規定加重其
    刑，就施用第二級毒品部分並應遞加重其刑。爰審酌被告年
    值青壯，不思尋求正當之身心發展，竟施用足以導致精神障
    礙、性格異常，甚至造成生命危險之毒品，戕害一己之身心
    健康，對社會治安可能之危害程度非微，惟其於犯罪後尚能
    坦承犯行等一切情狀，分別量處如主文所示之刑，並定其應
    執行之刑，以示懲儆。扣案海洛因3 包內之海洛因（淨重合
    計0.73公克），及甲基安非他命7 包內之甲基安非他命（實
    稱毛重3.785 公克），係查獲之第一級毒品及第二級毒品，
    均應依毒品危害防制條例第18條第1 項前段規定，諭知沒收
    銷燬之。另包裹上開海洛因之包裝袋3 個、包裹上開甲基安
    非他命之包裝袋7 個，係用於包裹毒品，防止其裸露、潮濕
    ，便於攜帶施用，與扣案之吸食器1 組均為被告施用毒品所
    用之物，且均為其所有，亦經被告於警詢時供明，爰均依刑
    法第38條第1 項第2 款之規定沒收之。至被告於94年9 月28
    日雖同時為警查扣針筒1 支，惟被告於警詢及本院訊問時，
    均否認該針筒為其所有，且其施用第一、二級毒品之方式均
    未使用針筒，業經被告供明，是尚難認該針筒1 支與本案被
    告施用毒品之犯行有何關連，爰不併予諭知沒收，附此敘明
    。
據上論斷，應依刑事訴訟法第273 條之1 第1 項、第299 條第1
項前段，毒品危害防制條例第10條第1 項、第2 項、第18條第1
項前段，刑法第11條前段、第56條、第47條、第51條第5 款、第
38條第1 項第2 款，判決如主文。
本案經檢察官鄧媛到庭執行職務。
中    華    民    國    95    年     1    月     2    日
                  刑事第三庭  審判長法  官  李麗玲
                                    法  官  鄧雅心
                                    法  官  張兆光
上列正本證明與原本無異。
如不服本判決，應於判決送達後10日內向本院提出上訴狀 (應附
繕本)， 上訴於臺灣高等法院。
                                    書記官  曹秋冬
中    華    民    國    95    年    1     月    2     日
附錄本案論罪科刑法條：
毒品危害防制條例第10條
施用第一級毒品者，處 6 月以上 5 年以下有期徒刑。
施用第二級毒品者，處 3 年以下有期徒刑。


司法院資訊處製作；財團法人民間司法改革基金會備份。
